【裁判字號】    99,上易,649
【裁判日期】    990714
【裁判案由】    竊盜
【裁判全文】
臺灣高等法院臺中分院刑事判決         99年度上易字第649號
上  訴  人
即  被  告  丁○○
上列上訴人因竊盜案件，不服臺灣彰化地方法院99年度易字第25
8號中華民國99年4月22日第一審判決（起訴案號：臺灣彰化地方
法院檢察署99年度偵字第1053號），提起上訴，本院判決如下：
    主  文
原判決關於附表編號2、3、4所示部分及定應執行刑部分均撤銷
。
丁○○犯如附表編號2、3、4所示之罪，各處如附表編號2、3、4
所示之刑。
其他上訴駁回。
本判決撤銷改判所處之刑及上訴駁回所處之刑，應執行有期徒刑
壹年拾月。
    事  實
一、丁○○前因施用第一、二級毒品案件，經法院分別判處有期
    徒刑10月、7月，應執行有期徒刑1年3月確定，又因施用第
    一級毒品案件，經法院判處有期徒刑1年2月確定，二案經送
    監接續執行，於民國96年6月13日假釋出監，原應至96年9月
    12日期滿，惟因中華民國九十六年罪犯減刑條例於96年7月
    16日施行，上開施用第一級毒品案件之有期徒刑1年2月，應
    視為減為有期徒刑7月，因減刑前已執行之刑期超過減刑後
    之刑期，應以96年7月16日減刑條例施行日為執行完畢日。
    仍不知悔改：
(一)與呂銘凱（另經檢察官為緩起訴處分）共同基於意圖為自己
    不法所有之犯意聯絡，先後於如附表編號1、5、6、7所示時
    地，由呂銘凱駕車搭載丁○○及負責在車上把風，丁○○則
    攜帶其所有、客觀上具有危險性足充兇器使用之螺絲起子1
    支（業經丟棄，未扣案），持以撬開破壞自小客車車窗後入
    內竊取車上財物，而分別竊取庚○○、丙○○、辛○○等人
    之財物；附表編號7部分，則因丁○○在癸○○自小客車內
    著手翻尋財物之際，因觸動該自小客車之防盜器，丁○○與
    呂銘凱隨即駕車逃逸而未得逞（詳如附表編號1、5、6、7所
    示）。
(二)丁○○另獨自1人，基於意圖為自己不法所有之犯意，先後
    於如附表編號2、3、4、8所示之時地，攜帶其所有、客觀上
    足充兇器使用之螺絲起子1支（業經丟棄，未扣案），持以
    撬開破壞自小客車車窗後入內竊取車上財物，而分別竊取己○○、乙○○、戊○○等人之財物；附表編號3部分，丁○○在壬○○自小客車內著手翻尋財物之際，不慎為玻璃割傷
    手部，丁○○隨即逃逸而未得逞（詳如附表編號2、3、4、8
    所示）。
二、其後，丁○○將如附表編號1、6、8所示竊得物品交由呂銘
    凱保管，呂銘凱於99年1月24日晚上7時許，攜帶上開竊得物
    品，至其不知情之友人張政岳在彰化縣員林鎮○○路○段146
    號所經營之珈福汽車修配場倉庫藏放。嗣經如附表所示被害
    人報警處理，經警調閱附表編號6所示地點附近之員生醫院
    停車場監視器查悉呂銘凱作案所駕之7728-UF車後，於99年1
    月26日11時20分許拘獲呂銘凱，經呂銘凱供出與丁○○共犯
    如附表編號1、5、6、7所示竊盜犯行，並偕警至珈福汽車修
    配場上址查扣如附表編號1、6、8所示竊得物品（經警分別
    發還如附表編號1、6、8所示被害人），而查悉丁○○與呂
    銘凱共同涉犯附表編號1、5、6、7犯行及單獨犯有附表編號
    8之犯行；警方隨於同日16時許，在彰化縣員林鎮○○路○段
    319號拘獲丁○○，丁○○到案後，於有偵查權限之檢警尚
    未查悉其附表編號2、3、4所示之犯行前，向警方自首該部
    分犯行而接受裁判。
三、案經庚○○、己○○、乙○○、辛○○訴由彰化縣警察局員
    林分局報告臺灣彰化地方法院檢察署檢察官偵查起訴。
    理  由
一、按被告以外之人於審判外之言詞或書面陳述，除法律有規定
    者外，不得作為證據。被告以外之人於審判外之陳述，雖不
    符前四條之規定，而經當事人於審判程序同意作為證據，法
    院審酌該言詞陳述或書面陳述作成時之情況，認為適當者，
    亦得為證據。當事人、代理人或辯護人於法院調查證據時，
    知有第一百五十九條第一項不得為證據之情形，而未於言詞
    辯論終結前聲明異議者，視為有前項之同意。刑事訴訟法第
    159條第1項、第159條之5分別定有明文。查證人即共同正犯
    呂銘凱、證人即告訴人庚○○、己○○、乙○○、辛○○、
    證人即被害人壬○○、丙○○、癸○○、戊○○之夫廖文友
    、證人張政岳於警詢時之證述，雖屬被告丁○○以外之人於
    審判外之言詞陳述，為傳聞證據，然經原審及本院於審理時
    當庭直接提示而為合法之調查，被告未於言詞辯論終結前聲
    明異議，經審酌該等言詞陳述均係由證人出於自由意識而陳
    述，並無非法取證之情況，依刑事訴訟法第159條之5之規定
    ，認上開證人於警詢時之證述，應得採為認定本件犯罪事實
    所憑之證據。
二、上開竊盜事實，迭經上訴人即被告丁○○於警詢、偵訊、原
    審及本院審理時坦承不諱，核與證人即共同正犯呂銘凱、證
    人庚○○、己○○、壬○○、乙○○、丙○○、辛○○、癸○○、廖文友、張政岳於警詢時證述之情節相符，並有扣押
    物品目錄表1紙、贓物認領保管單3紙、現場照片31幀、監視
    器錄影畫面翻拍照片3幀、車號查詢汽車車籍資料10紙、內
    政部警政署刑事警察局99年3月2日刑醫字第0990018705號鑑
    定書1紙、員林分局現場勘察報告表1紙、現場勘查照片12幀
    、彰化縣警察局員林分局員林派出所受理刑事案件報案三聯
    單1紙在卷可稽，足徵被告之自白確與事實相符。本件事證
    明確，被告犯行，均堪認定。
三、按刑法第321條第1項第3款之攜帶兇器竊盜罪，係以行為人
    攜帶兇器竊盜為其加重條件，此所謂兇器，其種類並無限制
    ，凡客觀上足以對人之生命、身體、安全構成威脅，具有危
    險性之兇器均屬之，且祇須行竊時攜帶此種具有危險性之兇
    器為已足，並不以攜帶之初有行兇之意圖為必要（最高法院
    79年臺上字第5253號判例意旨參照）。本件被告丁○○持以
    供如附表所示8次竊盜行為所用之螺絲起子1支，雖未扣案，
    然既得以破壞汽車車窗，可見質地堅硬，甚為鋒利，客觀上
    自足以對他人之生命、身體、安全構成威脅，具有危險性，
    均為刑法第321條第1項第3款所稱之兇器無疑。核被告丁○○所為如附表編號1、2、4、5、6、8所示之6件犯行，均係
    犯刑法第321條第1項第3款之攜帶兇器竊盜罪；如附表編號3
    、7所示2次犯行，均係犯刑法第321條第2項、第1項第3款之
    攜帶兇器竊盜未遂罪。被告丁○○與呂銘凱就如附表編號1
    、5至7所示4次竊盜犯行間，分別有犯意聯絡與行為分擔，
    均為共同正犯。被告丁○○所為如附表所示之8次犯行，犯
    意各別、行為互殊，應予分論併罰。又被告丁○○就如附表
    編號3、7所示犯行，均已著手於竊盜行為之實行而未遂，為
    未遂犯，應依刑法第25條第2項規定，各按既遂犯之刑減輕
    之。又被告丁○○前因施用第一、二級毒品案件，經法院分
    別判處有期徒刑10月、7月，應執行有期徒刑1年3月確定，
    又因施用第一級毒品案件，經法院號判處有期徒刑1年2月確
    定，二案經送監接續執行，於96年6月13日假釋出監，原應
    至96年9月12日期滿，惟因中華民國九十六年罪犯減刑條例
    於96年7月16日施行，上開施用第一級毒品案件之有期徒刑1
    年2月，應視為減為有期徒刑7月，因減刑前已執行之刑期超
    過減刑後之刑期，應以96年7月16日減刑條例施行日為執行
    完畢日等情，有臺灣彰化地方法院檢察署刑案資料查註紀錄
    表及臺灣高等法院被告前案紀錄表各1份在卷可稽，其於受
    有期徒刑執行完畢後，5年以內故意再犯本件有期徒刑以上
    之數罪，均為累犯，應依刑法第47條第1項規定，各加重其
    刑。再本件被告丁○○犯後將如附表編號1、6、8所示竊得
    物品交由共犯呂銘凱保管，共犯呂銘凱於99年1月24日晚上7
    時許，攜帶上開竊得物品，至其不知情之友人張政岳在彰化
    縣員林鎮○○路○段146號所經營之珈福汽車修配場倉庫藏放
    ，嗣經警調閱附表編號6所示地點附近之員生醫院停車場監
    視器查悉共犯呂銘凱作案所駕之7728-UF自小客車後，於99
    年1月26日11時20分許拘獲呂銘凱，經呂銘凱供出與被告丁○○共犯如附表編號1、5、6、7所示竊盜犯行，並偕警至珈
    福汽車修配場上址查扣如附表編號1、6、8所示竊得物品（
    經警分別發還如附表編號1、6、8所示被害人），而查悉被
    告丁○○與呂銘凱共同涉犯附表編號1、5、6、7所示犯行及
    單獨犯有附表編號8所示犯行；警方隨於同日16時許，在彰
    化縣員林鎮○○路○段319號拘獲被告丁○○，被告丁○○到
    案後，於有偵查權限之檢警尚未查悉其就附表編號2、3、4
    所示犯行前，向警方自首該部分犯行而接受裁判乙情，業據
    證人即共犯呂銘凱及被告張瑞朋於警詢時供述一致（第1053
    號偵卷第8、10、12頁），並經證人即彰化縣警察局員林分
    局警員江瑞章於本院審理中到庭供證在卷（本院卷第50頁正
    、反面），是被告丁○○就附表編號2、3、4部分係屬自首
    ，應依刑法第62條規定減輕其刑，並先加後減之，編號3部
    分因屬未遽，並予遞減之。
四、原審就被告丁○○所犯如附表編號1、5-8所示犯行部分，引
    據刑法第28條、第321條第1項第3款、第2項、第25條第2項
    、第47條第1項規定，並審酌被告丁○○青壯之年，不思正
    途獲取所需，任意竊取他人財物，輕忽他人財產法益，嚴重
    破壞社會秩序，及其竊盜手段、所得財物價值、對被害人所
    生損害，及其品行、生活狀況、智識程度，暨犯罪後坦承犯
    行，態度尚屬良好等一切情狀，而分別量處如附表編號1、5
    -8所示之刑，核其認事用法均無不當，量刑亦屬妥適，被告
    丁○○此部分上訴執詞量刑太重云云，核非可採，其此部分
    之上訴應予駁回。至原審就就附表編號2、3、4部分，以被
    告丁○○犯行事證明確而予以論罪科刑，固非無見，惟因疏
    未查明被告丁○○就此部分係屬自首而有未洽，被告執此指
    摘原判決不當，尚非無據，原判決就此部分既有可議而無可
    維持，應由本院將原判決就此部分及定應執行刑部分撤銷改
    判。爰審酌被告正值青壯，不思正途徑獲取所需，因缺錢花
    用而竊取他人財物，輕忽他人財產法益，嚴重破壞社會秩序
    ，另考量其竊盜手段、情節及所得財物價值、所生之危害，
    其品行、生活狀況、智識程度，暨犯後坦承犯行，態度尚屬
    良好等一切情狀，分別量處如附表編號2、3、4所示之刑，
    並與上訴駁回部分所處之刑定其應執行之刑。至於被告所有
    、供其犯如附表所示竊盜案件所用之螺絲起子1支，既未據
    扣案，且被告於竊盜後，即隨手丟棄在彰化縣員林鎮之大排
    水溝內，此經被告陳明在卷（原審卷第61頁），復查無其他
    積極證據足以證明現尚存在，為避免日後執行之困難，爰不
    予宣告沒收，併此敘明。
據上論結，應依刑事訴訟法第368條、第369條第1項前段、第364
條、第299條第1項前段，刑法第321條第1項第3款、第2項、第25
條第2項、第47條第1項、第62條、第51條第5款，判決如主文。
本案經檢察官甲○○到庭執行職務。
中    華    民    國    99    年    7     月    14    日
            刑事第一庭    審判長法  官  陳  紀  綱
                                法  官  姚  勳  昌
                                法  官  林  欽  章
以上正本證明與原本無異。
不得上訴。
                                書記官  卓  佳  儀
中    華    民    國    99    年    7     月    14    日
附錄：論罪科刑法條
中華民國刑法第321條
犯竊盜罪而有左列情形之一者，處6月以上、5年以下有期徒刑：
一、於夜間侵入住宅或有人居住之建築物、船艦或隱匿其內而犯
    之者。
二、毀越門扇、牆垣或其他安全設備而犯之者。
三、攜帶兇器而犯之者。
四、結夥三人以上而犯之者。
五、乘火災、水災或其他災害之際而犯之者。
六、在車站或埠頭而犯之者。
前項之未遂犯罰之。
附表：丁○○竊盜案件
┌──┬────────┬──────────────────────┬─────┬───────────┐
│編號│ 犯罪時間、地點 │犯罪方法、被害人、所得財物                  │所犯法條  │宣告刑                │
├──┼────────┼──────────────────────┼─────┼───────────┤
│一  │九十九年一月九日│呂銘凱駕駛其所有車牌號碼七七二八－ＵＥ號自用│刑法第三百│丁○○共同攜帶兇器竊盜│
│    │晚上六時三十分許│小客車，搭載丁○○前往上址，由呂銘凱負責在車│二十一條第│，累犯，處有期徒刑捌月│
│    │，在彰化縣員林鎮│上把風、接應，推由丁○○下車，並持其所有、客│一項第三款│。                    │
│    │育英路實中巷十七│觀上對人之生命、身體、安全構成威脅而足供作兇│之加重竊盜│                      │
│    │號前。          │器使用之螺絲起子一支（業經丁○○丟棄、未扣案│罪        │                      │
│    │                │；下稱上開螺絲起子一支），破壞吳阿蜜所有、陳│          │                      │
│    │                │敬任所使用、車牌號碼六二○五－ＷＰ號自用小客│          │                      │
│    │                │車之車窗玻璃，竊取庚○○所有之ＡＵＴＯＮＥＴ│          │                      │
│    │                │牌ＤＶＤ主機及搖控器一臺（價值約新臺幣【下同│          │                      │
│    │                │】一萬元），得手後，隨即由呂銘凱接應，共同搭│          │                      │
│    │                │乘上開自用小客車離開現場。                  │          │                      │
├──┼────────┼──────────────────────┼─────┼───────────┤
│二  │九十九年一月九日│丁○○騎乘其母張黃寶珠所有車牌號碼ＫＶＦ－一│刑法第三百│丁○○攜帶兇器竊盜，累│
│    │晚上七時許，在彰│三七號重型機車，前往上址，並持上開螺絲起子一│二十一條第│犯，處有期徒刑柒月。  │
│    │化縣員林鎮三民東│支，破壞吳惠卿所有、己○○所使用、車牌號碼二│一項第三款│                      │
│    │街二二一號、員林│四六七－ＺＪ號自用小客車之車窗玻璃，竊取陳敏│之加重竊盜│                      │
│    │國小前。        │雯所有之ＤＶＤ主機、ＰＡＰＡＧＯ牌衛星導航主│罪        │                      │
│    │                │機各一臺（價值合計約二萬元），得手後，隨即騎│          │                      │
│    │                │乘上開重型機車離開現場。嗣後，丁○○發現上開│          │                      │
│    │                │竊得物品因其於竊取過程不慎已遭破壞而無法使用│          │                      │
│    │                │，遂將上開竊得物品丟棄在彰化縣員林鎮饒民國小│          │                      │
│    │                │附近之排水溝內。                            │          │                      │
├──┼────────┼──────────────────────┼─────┼───────────┤
│三  │九十九年一月十一│丁○○騎乘其母張黃寶珠所有車牌號碼ＫＶＦ－一│刑法第三百│丁○○攜帶兇器竊盜，未│
│    │日晚上七時許，在│三七號重型機車，前往上址，並持上開螺絲起子一│二十一條第│遂，累犯，處有期徒刑伍│
│    │彰化縣員林鎮萬年│支，破壞勤豐精密有限公司所有、壬○○所使用、│二項、第一│月。                  │
│    │里明倫路二八一號│車牌號碼三一五五－ＳＥ號自用小客車之車窗玻璃│項第三款之│                      │
│    │旁空地上。      │，著手搜尋財物之際，不慎為玻璃割傷手部，旋即│加重竊盜未│                      │
│    │                │騎乘上開重型機車離開現場，而未能得逞。      │遂罪      │                      │
├──┼────────┼──────────────────────┼─────┼───────────┤
│四  │九十九年一月十四│丁○○騎乘其母張黃寶珠所有車牌號碼ＫＶＦ－一│刑法第三百│丁○○攜帶兇器竊盜，累│
│    │日晚上十時許，在│三七號重型機車，前往上址，並持上開螺絲起子一│二十一條第│犯，處有期徒刑柒月。  │
│    │彰化縣員林鎮中正│支，破壞李金玲所有、乙○○所使用、車牌號碼一│一項第三款│                      │
│    │路五六號前。    │七○八－ＨＺ號自用小客車之車窗玻璃，竊取何奕│之加重竊盜│                      │
│    │                │樺所有之ＤＶＤ音響（含液晶螢幕）一組（價值約│罪        │                      │
│    │                │二萬元），得手後，隨即騎乘上開重型機車離開現│          │                      │
│    │                │場。                                        │          │                      │
├──┼────────┼──────────────────────┼─────┼───────────┤
│五  │九十九年一月十九│呂銘凱駕駛其所有車牌號碼七七二八－ＵＥ號自用│刑法第三百│丁○○共同攜帶兇器竊盜│
│    │日上午十一時二十│小客車，搭載丁○○前往上址旁之員生醫院停車場│二十一條第│，累犯，處有期徒刑柒月│
│    │分許，在彰化縣員│，由呂銘凱負責在車上把風、接應，推由丁○○下│一項第三款│。                    │
│    │林鎮○○路（起訴│車，並持上開螺絲起子一支，破壞楊綿所有、洪敏│之加重竊盜│                      │
│    │書誤載為致善路）│玫所使用、車牌號碼三三二○－ＷＥ號自用小客車│罪        │                      │
│    │六二號、大阪城日│之車窗玻璃，竊取丙○○所有之現金硬幣八十餘元│          │                      │
│    │本料理餐廳前。  │，得手後，隨即由呂銘凱接應，共同搭乘上開自用│          │                      │
│    │                │小客車離開現場，所得款項已經丁○○花用殆盡。│          │                      │
├──┼────────┼──────────────────────┼─────┼───────────┤
│六  │九十九年一月十九│呂銘凱駕駛其所有車牌號碼七七二八－ＵＥ號自用│刑法第三百│丁○○共同攜帶兇器竊盜│
│    │日下午一時三十分│小客車，搭載丁○○前往上址，由呂銘凱負責在車│二十一條第│，累犯，處有期徒刑捌月│
│    │許，在彰化縣員林│上把風、接應，推由丁○○下車，並持上開螺絲起│一項第三款│。                    │
│    │鎮○○路○段一七│子一支，破壞張丰柔所有、辛○○所使用、車牌號│之加重竊盜│                      │
│    │○號前。        │碼六三二一－ＷＦ號自用小客車之車窗玻璃，竊取│罪        │                      │
│    │                │辛○○所有之ＤＶＤ音響一組、擴大器及搖控器一│          │                      │
│    │                │臺，得手後，隨即由呂銘凱接應，共同搭乘上開自│          │                      │
│    │                │用小客車離開現場。                          │          │                      │
├──┼────────┼──────────────────────┼─────┼───────────┤
│七  │九十九年一月二十│呂銘凱駕駛其所有車牌號碼七七二八－ＵＥ號自用│刑法第三百│丁○○共同攜帶兇器竊盜│
│    │日上午十一時許，│小客車，搭載丁○○前往員林國小地下停車場外，│二十一條第│，未遂，累犯，處有期徒│
│    │在彰化縣員林鎮三│由呂銘凱負責在車上把風、接應，推由丁○○下車│一項第二項│刑陸月。              │
│    │民東街二二一號、│，並持上開螺絲起子一支，破壞癸○○所有、車牌│、第三款之│                      │
│    │員林國小地下停車│號碼一五二○－ＬＦ號自用小客車之車窗玻璃，著│加重竊盜未│                      │
│    │場內。          │手搜尋財物之際，因觸動該自用小客車之防盜器，│遂罪      │                      │
│    │                │丁○○旋即由呂銘凱接應，共同搭乘上開自用小客│          │                      │
│    │                │車離開現場，而未能得逞。                    │          │                      │
├──┼────────┼──────────────────────┼─────┼───────────┤
│八  │九十九年一月二十│丁○○騎乘其母張黃寶珠所有車牌號碼ＫＶＦ－一│刑法第三百│丁○○攜帶兇器竊盜，累│
│    │一日晚上九時三十│三七號重型機車，前往上址，並持上開螺絲起子一│二十一條第│犯，處有期徒刑捌月。  │
│    │分許，在彰化縣員│支，破壞戊○○所有、車牌號碼七一八一－ＳＫ號│一項第三款│                      │
│    │林鎮○○路三七巷│自用小客車之車窗玻璃，竊取戊○○所有之ＤＶＤ│之加重竊盜│                      │
│    │口。            │音響一臺（價值約六萬元）、複讀機一臺（價值約│罪        │                      │
│    │                │三千五百元），得手後，隨即騎乘上開重型機車離│          │                      │
│    │                │開現場。                                    │          │                      │
└──┴────────┴──────────────────────┴─────┴───────────┘

司法院資訊處製作；財團法人民間司法改革基金會備份。
